臺灣高等法院臺中分院刑事判決　　　　 94年度上訴字第987號
上　訴　人　臺灣苗栗地方法院檢察署檢察官
被　　　告　甲○○
　　　　　　　　　　(
上列上訴人因毒品危害防制條例案件，不服臺灣苗栗地方法院93
年度易字第699號中華民國94年3月24日第一審判決（起訴案號：
臺灣苗栗地方法院檢察署93年度毒偵字第1320號、追加起訴案號
：94年度毒偵字第191號；施用第二級毒品部分移送併辦案號：
94 年度毒偵字第191號），提起上訴，暨台灣苗栗地方法院檢察
署檢察官移送併辦（94年度毒偵字第543號），本院判決如下：
    主  文
原判決撤銷。
甲○○連續施用第一級毒品，處有期徒刑壹年貳月，扣案之海洛
因貳包（毛重壹點捌肆公克）沒收銷燬之，注射針筒捌支沒收；
又連續施用第二級毒品，處有期徒刑拾月，扣案之第二級毒品甲
基安非他命貳包（毛重零點肆捌公克）沒收銷燬之，玻璃吸食器
參個沒收。應執行有期徒刑壹年拾月，扣案之第一級毒品海洛因
貳包（毛重壹點捌肆公克）、第二級毒品安非他命貳包（毛重零
點肆捌公克）均沒收銷燬之，注射針筒捌支、玻璃吸食器參個均
沒收。
    事  實
一、甲○○前因施用毒品案件，先後於八十九年八月三日、九十
    年五月二十九日經法院裁定送觀察勒戒，均認無繼續施用毒
    品傾向，先後於八十九年八月二十一日、九十年六月十八日
    ，執行完畢後釋放。又因施用第一、二級毒品案件，法院分
    別判處有期徒刑七月、五月，應執行刑為有期徒刑十月確定
    ，並經裁定令入戒治處所施以強制戒治，嗣經裁定停止戒治
    ，所餘戒治期間，付保護管束。詎其於保護管束期間內又施
    用毒品，經法院分別判處有期徒刑十月、六月，並定應執行
    刑有期徒刑一年一月確定，經接續執行，甫於九十三年九月
    二十一日假釋出獄，迄九十四年三月二十七日假釋期間始屆
    滿，詎甲○○仍不知悔改，於上開假釋期間，復基於施用第
    一級毒品、第二級毒品之概括犯意，自九十四年一月二十九
    日凌晨零時許起，至九十四年三月三十日止，在苗栗縣頭份
    鎮○○里○○路四二五巷七七號住處、苗栗縣竹南鎮龍鳳里
    海埔三十之二八號三樓友人陳志豪之住處房間內，以將第一
    級毒品海洛因摻入香菸後燃燒吸食之方式或以注射針筒注射
    之方式，連續多次施用海洛因，平均約每三至四天施用一次
    。又基於施用第二級毒品之概括犯意，自九十三年十月十四
    日起至九十四年三月三十日早上十時許止，在苗栗縣頭份鎮
    龍鳳里海埔三十之二八號三樓房間內，以將甲基安非他命置
    於玻璃球內加熱之方式，連續多次施用第二級毒品甲基安非
    他命多次，平均約每二十天施用一次。嗣先後於：(1)九十三
    年十月十五日經台灣苗栗地方法院檢察署觀護人執行保護管
    束定期採尿送驗結果，其尿液呈甲基安非他命陽性反應；(2)
    九十四年一月二十九日上午十一時二十分許，搭乘由不知情
    之友人陳志豪駕駛車牌號碼Ｆ８－７３５０號自用小客車，
    行經苗栗縣竹南鎮○○里○○路○段之便利超商前，適巡邏
    員警經過該處，發現陳志豪並未將該車熄火即行下車購物，
    隨即趨前提醒陳志豪先行將汽車引擎關閉以免被竊，迨陳志
    豪打開車門進入車內之際，經員警目視發現甲○○乘坐位置
    ，放有疑似安非他命一包，認為形跡可疑，嗣經徵得陳志豪
    、甲○○之同意，對該車實施搜索，而為警扣得甲○○所有
    供施用之第二級毒品安非他命一包（含袋重○．二公克）。
    (3)九十四年三月三十日十六時四十五分許，在苗栗縣頭份鎮
    龍鳳里海埔三十之二八號三樓友人陳志豪之住處房間內為警
    查獲，並扣得第一級毒品海洛因二包（毛重共計一．八四公
    克）、甲基安非他命一包（毛重○．二八公克）、其所有並
    供施用第一級毒品海洛因所用之注射針筒八支、供施用第二
    級毒品甲基安非他命所用之玻璃吸食器三個，因而查獲上情
    。
二、案經台灣苗栗地方法院檢察署檢察官自動檢舉偵查起訴及追
    加起訴暨苗栗縣政府警察局竹南分局、頭份分局報請同署檢
    察官移送併案審理。
      理  由
一、訊據被告甲○○對右揭事實均坦白承認，且被告先後為警查
    獲採尿送驗結果，確實分別呈有嗎啡、安非他命陽性反應，
    此分別有中山醫學大學附設醫院藥物濫用檢測中心之檢測報
    告共三份附卷可稽，並有扣案之海洛因二包（毛重共計一．
    八四公克）、甲基安非他命二包（毛重○．四八公克）、注
    射針筒八支、玻璃吸食器三個扣案可資佐證，足證被告上開
    自白與事實相符，而堪採信。又按毒品危害防制條例業於九
    十二年六月九日經修正公布，九十三條一月九日起施行，依
    修正後第二十條第一項、第三項規定，犯該法第十條施用毒
    品之罪者，除一犯及曾受一犯之觀察勒戒、或強制執行完畢
    釋放後，五年後再犯者外，均應受刑罰追訴。被告前因施用
    第一級毒品海洛因案件，先後二次經法院裁定送觀察、勒戒
    後，認無繼續施用毒品之傾向，分別於八十九年八月二十一
    日、九十年六月十八日，執行完畢後釋放，此有臺灣高等法
    院被告全國前案紀錄表在卷可按，是被告本案所犯毒品危害
    防制條例第十條第一項、第二項之罪，依前揭說明仍應受刑
    事處罰，從而事證明確，被告犯行應堪認定。
二、核被告甲○○所為，係犯毒品危害防制條例第十條第一項、
    第二項之施用第一級、第二級毒品罪。被告持有扣案第一級
    毒品之低度行為，已為施用之高度行為所吸收，不另論罪。
    被告先後次施用第一、二級毒品之行為，時間緊接，所犯罪
    名相同，顯係出於概括之犯意為之，為連續犯，均應依刑法
    第五十六條之規定各論以一罪論，並分別加重其刑。檢察官
    於原審、本院移送併辦事實與起訴之事實均有連續犯裁判上
    一罪之關係，本院自得併予審理。又被告所犯上開二罪之間
    ，犯意各別，行為互殊，應予分論併罰。原審判決固非無見
    ，惟原審未及審酌檢察官移送併辦之事實，尚有未洽。檢察
    官據此指摘原審漏未審酌移送併辦之犯罪事實，為有理由，
    自應由本院撤銷改判。爰審酌被告前有多次施用毒品之前科
    ，仍不知警惕，其犯罪之動機、目的、手段、及施用毒品之
    犯行為自戕行為、其犯罪後坦承犯行，態度尚佳等一切情狀
    ，分別量處如主文所示之刑，並定其應執行之刑。扣案之海
    洛因二包（毛重共計一．八四公克）、甲基安非他命二包（
    毛重○．四八公克），係屬違禁物，應依毒品危害防制條例
    第十八條第一項前段規定，沒收銷燬之；扣案之注射針筒八
    支、玻璃吸食器三個均係被告所有且分別係供其施用第一級
    、第二級毒品所用之物，業據被告供明在卷，爰依同條例第
    十九條第一項規定宣告沒收。
三、據上論斷，應依刑事訴訟法第三百六十九條第一項前段、第
    三百六十四條、第二百九十九條第一項前段、毒品危害防制
    條例第十條第一項、第二項、第十八條第一項前段、第十九
    條第一項，刑法第十一條前段、第五十六條、第五十一條第
    五款，判決如主文。
本案經檢察官乙○○到庭執行職務。
中　　華　　民　　國　　94　　年　　6 　　月　 30  　 日
            刑事第八庭  審判長法  官  羅  得  村
                              法  官  巫  政  松
                              法  官  陳  毓  秀
上列正本證明與原本無異。
（施用第一級毒品部分得上訴，餘不得上訴）
如不服本判決應於收受送達後十日內向本院提出上訴書狀，其未
敘述上訴之理由者並得於提起上訴後十日內向本院補提理由書（
均須按他造當事人之人數附繕本）。
                              書記官  顏  子  良
中　　華　　民　　國　　94　　年　　7　　月　　 1　　 日
附錄本案論科法條
毒品危害防制條例第十條
施用第一級毒品者，處六月以上五年以下有期徒刑。
施用第二級毒品者，處三年以下有期徒刑。
                                                      Ａ
